# 国拨科研经费政府补助专项应付款

提问人：小滴人儿 ~ 时间：2021-01-07 15:33:03
陈老师您好，背景如下：A国企单位作为国家重点研发计划专项项目牵头单位，负责申请经费，与统筹协调及管理其他参与本次课题研究的四家单位甲乙丙丁，科技部将专项经费打款至A国企账户，A国企账户再根据与甲乙丙丁签订的合作协议，将各自的款项按约定比例打至各家账户。此过程中，A国企先将收到的全部经费款项做其他应付款，再将自己享有比例下的款项做递延收益。经了解，A企业仅仅起牵头和协调作用，并不参与实质性的研发，该部分经费做政府补助入递延收益是否合适？是否符合与收益相关的政府补助？如果作为与收益相关的政府补助，当课题结束，款项未使用完，（暂不知是否需要归还），应该怎么处理？急，求助！感谢！

回答人：chenyiwei
取决于A企业对该研发项目作为牵头人的核算模式。这与其自身是否确认研发支出是相对应的。